# 从联营企业售后回购业务处理

提问人：阿迪先生 时间：2023-01-11 01:16:11
求助陈版主
B公司为A公司的联营单位，20X5年A公司销售一批设备给B公司，B公司作为固定资产使用，合同签订未有回购条款，故未考虑回购事项，未实现内部销售部分按照折旧转回投资收益处理；20X9年，因设备几乎报废无法使用，B公司将设备销售给A公司，A公司按照逆流交易处理。单体层面：
借：投资收益
贷：长期股权投资——损益调整
合并层面：
借：长期股权投资——损益调整
贷：存货
1 、因为该批设备是A公司以前年度销售给B公司，该批设备还未折旧完毕实现全部内部销售，是否需要进行其他的账务处理？
2 、该设备卖给A公司后，A公司作为存货，对其进行大修，销售前账务怎么处理？销售后账务怎么处理？
求助

回答人：chenyiwei
“20X9年，因设备几乎报废无法使用，B公司将设备销售给A公司”：该交易属于退货还是一次新的（原合同中无约定的）回购安排？建议首先确定这一点。
如果认定为回购安排的，则原顺流交易损益视作全部实现，同时新发生一项逆流交易，按比例抵销该项逆流交易的损益；
如果认定为退货的，则收回金额按照回购价格和原账面价值孰低确定，并冲回尚未实现的顺流交易损益。